【裁判字號】    98,監,195
【裁判日期】    990423
【裁判案由】    選定禁治產人監護人
【裁判全文】
臺灣彰化地方法院民事裁定               98年度監字第195號
聲  請  人  丁○○
相  對  人  丙○○
關  係  人  乙○○
關  係  人  甲○○
上列聲請人選定禁治產人監護人等事件，本院裁定如下：
    主  文
選定聲請人丁○○（民國○○年○月○日生，身分證字號Ｚ000000000
號，住彰化縣田尾鄉新厝村光明巷38號）為禁治產人丙○○（民
國○○年○月○○日生，身分證統一編號：Ｚ000000000號，住彰化縣
田尾鄉新厝村光明巷38號）之監護人。
指定乙○○（民國○○年○月○日生、身分證字號Ｚ000000000號、住
彰化縣田尾鄉新厝村光明巷38號）為會同開具財產清冊之人。
聲請程序費用新台幣壹仟元由聲請人負擔。
    理  由
一、本件聲請意旨略以：緣禁治產人丙○○於民國（下同）98年
    7月15日經貴院以98年度禁字第95號裁定宣告為禁治產人，
    爰依民法第1111條規定，請求法院指定禁治產人丙○○之監
    護人及會同開具財產清冊之人。
二、按民法總則中華民國97年5月2日修正之條文施行前，已為禁
    治產宣告者，視為已為監護宣告；繫屬於法院之禁治產事件
    ，其聲請禁治產宣告者，視為聲請監護宣告；聲請撤銷禁治
    產宣告者，視為聲請撤銷監護宣告；並均於修正施行後，適
    用修正後之規定，民法總則施行法第4條第2項定有明文。上
    開民法總則中華民國97年5月2日修正之條文，98年11月23日
    施行，故相對人丙○○視為已受監護宣告，合先敘明。
三、又按法院為監護之宣告時，應依職權就配偶、四親等內之親
    屬、最近一年有同居事實之其他親屬、主管機關、社會福利
    機構或其他適當之人選定一人或數人為監護人，並同時指定
    會同開具財產清冊之人，民法第1111條1 項定有明文。查聲
    請人主張丙○○業經宣告為禁治產人，其無法定監護人，聲
    請人以書狀表示同意由聲請人擔任相對人之監護人等情，亦
    提出本院98禁字第95號裁定、親屬系統表、相關親屬之戶籍
    謄本數份為證，堪信聲請人所稱為真實。本院審酌相對人之
    父母均已死亡，且已於89年間與印尼籍配偶離婚，膝下僅有
    一女現年僅12歲，而聲請人為相對人之兄，既屬至親，且與
    相對人戶址相同，故由聲請人擔任相對人監護人應屬適當，
    爰選定聲請人為禁治產人丙○○之監護人。又乙○○亦為相
    對人之兄長，且與相對人戶址相同，故由其擔任會同開具財
    產清冊之人，亦屬適當，爰指定乙○○為會同開具財產清冊
    之人。
四、依非訟事件法第21條第2項，裁定如主文。
中    華    民    國    99    年    4    月    23    日
                  家事法庭      法  官  王美惠
以上正本係照原本作成。
如對本裁定抗告須於裁定送達後10日內向本院提出抗告狀，並應
繳納抗告費新台幣1000元整。
中    華    民    國    99    年    4    月    23    日
                                書記官  林憲男

司法院資訊處製作；財團法人民間司法改革基金會備份。
